臺灣花蓮地方法院行政訴訟判決
110年度交字第57號
原      告  林寶富  
被      告  交通部公路總局臺北區監理所



上列當事人間交通裁決事件，原告不服被告民國110年10月18日
北監花裁字第44-P00000000號裁決，提起行政訴訟，本院判決如
下：
    主      文
原告之訴駁回。
訴訟費用新臺幣參佰元由原告負擔。
    事實及理由
一、程序事項：按交通裁決事件之裁判，得不經言詞辯論為之，
    行政訴訟法第237條之7定有明文。查本件係因原告不服被告
    依道路交通管理處罰條例（下稱道交條例）第43條第4項規
    定處車主所為裁決，而提起撤銷訴訟，屬交通裁決事件，依
    前揭規定，爰不經言詞辯論，逕行裁判，合先敘明。
二、事實概要：原告所有之車牌號碼為000-0000號自用小客車（
    下稱系爭車輛）於民國110年7月23日下午4時47分許，行經
    臺九線291.2公里南下處，因「行車速度超過規定之最高時
    速60公里以上（處車主）」之違規，經花蓮縣警察局玉里分
    局（下稱玉里分局）查證屬實後，舉發花警交字第P0000000
    0號違反道路交通管理事件通知單（下稱系爭通知單），並
    於110年8月10日送達原告在案。嗣原告不服舉發，被告函請
    舉發機關就違規事實協助查明，舉發機關查復違規屬實，被
    告遂於110年10月18日以北監花裁字第44-P00000000號裁決
    書（下稱原處分）做成主文為「一、吊扣汽車牌照6個月，
    牌照限於110年11月17日前繳送。二、上開汽車牌照逾期不
    繳送者：㈠自110年11月18日起吊扣汽車牌照12個月，限於11
    0年12月2日前繳送牌照。㈡110年12月2日前仍未繳送汽車牌
    照者，自110年12月3日起吊銷並逕行註銷汽車牌照。㈢汽車
    牌照經吊銷或註銷者，非經公路主管機關檢驗合格，不得再
    行重新請領，但經處分逕行註銷者，非滿6個月，不得再行
    請領」等內容（下稱系爭主文內容）之處罰。原告於收受後
    不服，遂提起本件行政訴訟。
三、原告主張：原告於110年7月23日下午4時47分許因行車速度
    超過規定之最高時速60公里以上（處車主）。駕駛人為林柏
    睿。致遭裁決處吊扣汽車牌照6個月。請求撤銷原處分等語
　　，並聲明：原處分撤銷。
四、被告則以：系爭車輛於上開時地確有違規事實，被告依道交
    條例第43條第4項規定裁處吊扣系爭車輛之汽車牌照6個月，
    於法並無不合等語，並聲明：原告之訴駁回。
五、經查，原告所有之系爭車輛於110年7月23日下午4時47分許
    ，行經臺九線291.2公里南下處時，當場經玉里分局員警於
    臺九線291.15公里南下處設置之雷達測速儀測得該車行駛之
    車速為每小時122公里。又該員警當時已於臺九線290.9公里
    南下路旁有豎立活動式測速取締標誌。另該路段之最高速限
    為60公里。玉里分局即以系爭車輛有「行車速度超過規定之
    最高時速60公里以上」之行為，舉發系爭通知單，並於110
    年8月10日送達原告在案。嗣原告不服舉發，被告函請舉發
    機關就違規事實協助查明，舉發機關查復違規屬實，被告遂
    於110年10月18日以原處分處以原告系爭主文內容之處罰等
    節，有系爭通知單及送達證書、原告交通違規陳述書、林柏
    睿駕駛執照、被告花蓮監理站110年8月18日北監花站字第11
    00239772號函、被告花蓮監理站110年9月1日北監花站字第1
    100254394號函、玉里分局110年8月20日玉警交字第1100009
    657號函及現場圖、現場照片、違規照片、被告花蓮監理站1
    10年10月8日北監花站字第1100236423號函、玉里分局110年
    11月16日花警交字第1100012904號函、雷達測速儀檢定合格
    證書、原處分書及其送達證書等影本在卷可稽（見本院卷第
    39至49頁、第57至73頁、第79至95頁），應可信為真。
六、原告不服原處分，提起本件行政訴訟，並主張前情等節，為
    被告所否認，並以上詞置辯。是本院應審酌者厥為：原處分
    有無違法？茲分述如下：
　㈠按汽車駕駛人，駕駛汽車有下列情形之一者，處新臺幣六千
    元以上二萬四千元以下罰鍰，並當場禁止其駕駛：二、行車
    速度，超過規定之最高時速60公里。汽車駕駛人有第1項或
    前項行為者，並吊扣該汽車牌照6個月；經受吊扣牌照之汽
    車再次提供為違反第一項第一款、第三款、第四款或前項行
    為者，沒入該汽車。汽車所有人、駕駛人違反本條例，經主
    管機關裁決書送達後逾30日之不變期間未向管轄之地方法院
    行政訴訟庭提起撤銷訴訟，或其訴訟經法院裁判確定，而不
    繳納罰鍰或不繳送汽車牌照、駕駛執照者，依下列規定處理
    之：一、經處分吊銷汽車牌照或駕駛執照者，由公路主管機
    關逕行註銷。二、經處分吊扣汽車牌照或駕駛執照者，按其
    吊扣期間加倍處分；仍不依限期繳送汽車牌照或駕駛執照者
    ，吊銷其汽車牌照或駕駛執照。三、罰鍰不繳納者，依法移
    送強制執行。汽車牌照，經吊銷或註銷者，非經公路主管機
    關檢驗合格，不得再行請領。但依前條第一款之規定註銷者
    ，非滿六個月不得再行請領。汽車駕駛人之行為有下列情形
    之一，當場不能或不宜攔截製單舉發者，得逕行舉發：七
　　、經以科學儀器取得證據資料證明其行為違規。前項第七款
    之科學儀器屬應經定期檢定合格之法定度量衡器，其取得違
    規證據資料之地點或路段，應定期於網站公布。但汽車駕駛
    人之行為屬下列情形之一者，不在此限：九、行車速度超過
    規定之最高速限或低於規定之最低速限。對於前項第九款之
    違規行為，採用固定或非固定式科學儀器取得證據資料證明
    者，於一般道路應於100公尺至300公尺間，於高速公路、快
    速公路應於300公尺至1000公尺間，明顯標示之；其定點當
    場攔截製單舉發者，亦同。第一項逕行舉發，應記明車輛牌
    照號碼、車型等可資辨明之資料，以汽車所有人為被通知人
    製單舉發。道交條例第43條第1項第2款、第4項、第65條第1
    項、第66條、第7條之2第1項第7款、第2項第9款、第3至4項
    定有明文。
　㈡查系爭車輛確實有於上開時地之行車經過，經警方架設之雷
    達測速儀測得車速為每小時122公里之情形，而該路段之最
    高速限為每小時60公里，系爭車輛行車車速顯已超過規定之
    最高時速60公里以上。故該車之上開行為已違反道交條例第
    43條第1項第2款之規定，依同條第4項規定，自應處以吊扣
    違規汽車即系爭車輛之牌照6個月之罰責。而警察既有上述
    之先設立活動式測速取締標誌之告示牌預告，並架設雷達測
    速儀為取締車輛交通違規，已符合上開道交條例第7條之2之
    規定，故原處分依前揭規定據以做成原處分，處違規汽車即
    系爭車輛之車主即原告吊扣該車牌照6個月等之系爭主文內
    容處罰，自屬合法。
七、綜上所述，系爭車輛既有上述超速之事實，被告依道交條例
    第43條第4項規定裁處該車車主即原告吊扣該車牌照6個月等
    之系爭主文內容處罰，於法並無不合，從而，本件原告訴請
    撤銷原處分，為無理由，應予駁回。
八、本件第一審裁判費為300 元，應由原告負擔，爰確定第一審
    訴訟費用額如主文第2項所示。
九、據上論結，本件原告之訴為無理由，依行政訴訟法第237 條
    之7、第237條之8第1項、第98條第1項前段，判決如主文。
中    華    民    國   110    年    12    月   30     日
                   行政訴訟庭    法  官 鍾志雄
以上正本係照原本作成。
如不服本判決，應於送達後20日內，向本院提出上訴狀並表明上
訴理由(均須按他造當事人之人數附繕本並繳納上訴裁判費)。
如委任律師提起上訴者，亦應一併繳納上訴審裁判費。
中　　華　　民　　國　　110 　年　　12　　月　　30　　日
                                 書記官 胡釋云
訴訟費用計算書
項        目              金  額（新臺幣）    備  註
第一審裁判費                300元
合        計                300元